【裁判字號】    90,交易,478
【裁判日期】    900831
【裁判案由】    過失傷害
【裁判全文】
臺灣板橋地方法院刑事判決                          九十年度交易字第四七八號
    公  訴  人  臺灣板橋地方法院檢察署檢察官
    被      告  乙○○
右列被告因過失傷害案件，經檢察官提起公訴（九十年度偵字第一一一四五號），本
院判決如左：
    主  文
本件公訴不受理。
    理  由
一、公訴意旨詳如起訴書所載（如附件）。
二、按告訴乃論之罪，告訴人於第一審辯論終結前得撤回其告訴，又告訴經撤回者，
    應諭知不受理之判決，刑事訴訟法第二百三十八條第一項、第三百零三條第三款
    定有明文。
三、本件告訴人甲○○告訴被告乙○○過失傷害案件，起訴書認被告係觸犯刑法第二
    百八十四條第二項前段之業務過失傷害罪，依同法第二百八十七條前段之規定，
    須告訴乃論。
四、茲據告訴人具狀撤回其告訴，有撤回告訴狀在卷可按，揆諸首開說明，應不經言
    詞辯論，諭知不受理之判決。
據上論斷，應依刑事訴訟法第三百零三條第三款、第三百零七條，判決如主文。
中      華      民      國      九十        年    十一    月    三十    日
                                      臺灣板橋地方法院交通法庭
                                          法  官  彭  全  曄
右正本證明與原本無異
如不服本判決應於送達後十日內向本院提出上訴狀
                                          書記官  梁  宜  庭
中      華      民      國      九十        年    十二    月    五日
附件：
臺灣板橋地方法院檢察署檢察官起訴書              九十年度偵字第一一一四五號
    被  告  乙○○  男  四十四歲（民國○○○年○○月○○○日生）
                    身分證統一編號：Ｚ000000000號
                    住台北縣土城市○○路○段一七號六樓
右列被告因過失傷害案件，已經偵查終結，認應提起公訴，茲將犯罪事實及證據並所
犯法條分敘如左：
        犯罪事實
一、乙○○係以駕駛貨櫃曳引車為業，為從事駕駛業務之人，民國九十年二月九日十
    三時三十分許，乙○○駕駛車號ＫＱ—一○○號貨櫃曳引車，沿台北縣樹林市○
    ○路，因擬右轉台北縣土城市○○路，而行經台北縣樹林市○○路與台北縣土城
    市○○路○○路口時，本應注意汽車行駛時，駕駛人應注意車前狀況，並隨時採
    取必要之安全措施，且依當時情形，並無不能注意之情形，竟疏未注意貿然右轉
    ，左前方適有甲○○騎乘腳踏車，沿台北縣樹林市○○路，因擬越過台北縣土城
    市○○路，往台北縣板橋市○○路方向行駛，亦騎至前揭處所，乙○○因疏未注
    意車前狀況，復未隨時採取必要之安全措施，致未能及時發現甲○○騎乘之腳踏
    車，並保持適當之距離，致其駕駛之貨櫃曳引車之車頭左側於右轉之際，擦撞至
    甲○○騎乘之腳踏車後側，致甲○○因而人車倒地，受有右側踝部外髁骨骨折、
    骨盤骨折、腎臟挫傷併血尿、腰部挫傷等傷害。嗣乙○○於肇事後，隨即報警並
    於有偵查權限之機關知悉肇事者係何人前，表明其係肇事人，自首而接受裁判。
二、案經甲○○旺訴由台北縣警察局樹林分局報請偵辦。
        證據並所犯法條
一、訊據被告乙○○固坦承於右揭時地，駕駛前揭貨櫃曳引車，與告訴人發生本件車
    禍事故，並致告訴人受有前揭傷害等情，惟辯稱：不知車禍係如何發生云云。經
    查，右揭事實，業據告訴人於警訊及本署偵訊中指訴綦詳，核與證人吳嘉堡、簡
    秀樺、王君婷、吳佳玲證述本件車禍事故發生後現場之狀況大致相符，且被告於
    警訊中亦供承：「我駕車右轉溪城路，當車子車頭已完全轉入溪城路後，我感覺
    車輪好像壓到鐵塊，我趕快將車子停下查看，發現前頭頭左後輪有壓住腳踏車，
    而甲○○則坐在左後貨櫃車身旁」等語，足見被告應係於右揭時地，駕駛前揭貨
    櫃曳甲車，擬右轉台北縣土城市○○路之際，因疏未注意車前狀況，復未隨時採
    取必要之安全措施，未能及時發現告訴人騎乘之腳踏車，並保持適當之距離，致
    其駕駛之貨櫃曳引車之車頭左側於右轉之際，擦撞至告訴人騎乘之腳踏車後側，
    以致發生本件車禍。按汽車行駛時，駕駛人應注意車前狀況，並隨時採取必要之
    安全措施，道路交通安全規則第九十四條第三項定有明文。被告於右揭時、地騎
    乘前揭車輛，自應遵守上述道路交通安全規則，且依當時情形，並無不能注意之
    情事，竟疏未注意，以致肇事，致告訴人受有前開傷害，被告顯有過失，且被告
    之過失行為與告訴人之傷害間，具有相當因果關係甚明。至被告是否確知本件車
    禍發生之原因，均不足以卸免被告之過失責任，被告所辯，尚無足取。此外，復
    有亞東紀念醫院甲種診斷證明書及陳松整復所診斷證明書影本各一紙、道路交通
    事故調查報告表、現場照片六幀及告訴人提供之車禍事故現場圖二紙在卷足據。
    本件事證明確，被告罪嫌應堪認定。
二、核被告乙○○所為，係犯刑法第二百八十四條第二項之業務過失傷害罪嫌。被告
    於肇事後，隨即報警並於有偵查權限之機關知悉肇事者係何人前，表明其係肇事
    人，有台北縣警察局偵辦交通事故案件「涉嫌人是否自首」調查表一紙及道路交
    通事故調查報告表一紙在卷足稽，併請依刑法第六十二條前段之規定，減輕其刑
    。
三、依刑事訴訟法第二百五十一條第一項提起公訴。
        此    致
臺灣板橋地方法院
中      華      民      國      九十    年      八      月    三十一    日
                                        檢察官  伍  逸  康
右正本證明與原本無異
中      華      民      國      九十    年      九      月     十四     日
                                        書記官  許  芳  蘭
附錄本案所犯法條全文
中華民國刑法第二百八十四條
(過失傷害罪)
因過失傷害人者，處六月以下有期徒刑、拘役或五百元以下罰金，致重傷
者，處一年以下有期徒刑、拘役或五百元以下罰金。
從事業務之人，因業務上之過失傷害人者，處一年以下有期徒刑、拘役或
一千元以下罰金，致重傷者，處三年以下有期徒刑、拘役或二千元以下罰
金。


司法院資訊處製作；財團法人民間司法改革基金會備份。
